【裁判字號】    98,抗,309
【裁判日期】    981002
【裁判案由】    定應執行刑
【裁判全文】
臺灣高等法院臺南分院刑事裁定           98年度抗字第309號
抗  告  人  甲○○
                    （現於台灣高雄戒治所強制戒治中）
上列抗告人因定應執行刑案件，不服臺灣臺南地方法院中華民國
98年7月31日裁定（98年度聲字第1533號）提起抗告，本院裁定
如下：
    主  文
抗告駁回。
    理  由
一、本件抗告意旨略以：抗告人曾遞聲請書為所犯詐欺罪一案（
    97年度簡字第3379號）請求減刑，因該案之犯罪日期為96年
    1月22日符合96年罪犯減刑條例規定，詎原審疏未裁以減刑
    ，遽裁定應執行有期徒刑6月，為此提起抗告，請求另為減
    刑之裁定云云。
二、經查：按裁判確定前犯數罪者，併合處罰之；又數罪併罰，
    有二裁判以上者，依刑法第51條之規定，定其應執行之刑，
    同法第50條、第53條分別定有明文。本件受刑人即抗告人甲
    ○○於民國97年12月22日判決確定前之96年1月22日及97年9
    月24日先後因犯詐欺及公共危險等罪，經台灣台南地方法院
    以97年度簡字第3379號判決及台灣高雄地方法院以97年度審
    交簡字第3947號判決分別判處有期徒刑4月及3月，並均諭知
    如易科罰金，以新台幣1000元折算1日，且均確定在案，有
    前開二判決書，及臺灣高等法院被告前案紀錄表附卷可稽，
    依上開規定自應併合處罰之。茲檢察官聲請定其應執行之刑
    ，原審乃依刑事訴訟法第477條第1項，刑法第53條、刑法第
    51條第5款、第41條第1項前段，裁定應執行有期徒刑6月，
    如易科罰金，以新台幣1000元折算1日。經核並無不合，本
    件抗告，並無理由，應予駁回。
三、末查，台灣台南地方法院97年度簡字第3379號判決（偵查案
    號：97年度偵緝字第1210號），業於判決中敘明「被告本件
    犯罪時間雖在96年4月24日以前，且未宣告逾有期徒刑一年
    六月之刑，惟其於96年6月27日經台灣台南地方法院檢察署
    併案通緝後，未於96年12月31日以前自動歸案接受偵查，迨
    於97年9月25日始緝獲到案，有台灣台南地方法院檢察署併
    案通緝書、高雄市政府警察局小港分局通緝案件移送書附97
    年度偵緝字第1210號卷可稽，是依中華民國96年罪犯減刑條
    例第5條之規定，不得依本條例減刑。」有該判決附卷可稽
    ，是抗告人請求另為減刑之裁定云云，依法不合，並無理由
    ，應予駁回，併此敘明。
四、據上論結，應依刑事訴訟法第412條，裁定如主文。
中    華    民    國    98    年    10    月    2     日
                  刑事第一庭    審判長法  官  黃崑宗
                                      法  官  蔡長林
                                      法  官  陳顯榮
以上正本證明與原本無異。
不得再抗告。
                                      書記官  劉岳文
中    華    民    國    98    年    10    月    5     日


司法院資訊處製作；財團法人民間司法改革基金會備份。
